【裁判字號】    98,上易,2928
【裁判日期】    981208
【裁判案由】    違反保護令等
【裁判全文】
臺灣高等法院刑事判決                98年度上易字第2928號
上  訴  人
即  被  告  范濟彬
上列上訴人因違反保護令等案件，不服臺灣桃園地方法院98年度
易字第1027號，中華民國98年10月30日第一審判決（起訴案號：
臺灣桃園地方法院檢察署98年度偵字第18159號），提起上訴，
本院判決如下：
    主  文
上訴駁回。
    理  由
一、按不服地方法院之第一審判決而上訴者，應向管轄第二審之
    高等法院為之。上訴書狀應敘述具體理由。第二審法院認為
    上訴書狀未敘述理由或上訴有第362條前段之情形者，應以
    判決駁回之。刑事訴訟法第361條第1項、第2項、第367條前
    段，分別定有明文。而所謂具體理由，必係依據卷內既有訴
    訟資料或提出新事證，指摘或表明第一審判決有何採證認事
    、用法或量刑等足以影響判決本旨之不當或違法，而構成應
    予撤銷之具體事由，始克當之；倘僅泛言原判決認定事實錯
    誤、違背法令、量刑失之過重或輕縱，而未依上揭意旨指出
    具體事由，或形式上雖已指出具體事由，然該事由縱使屬實
    ，亦不足以認為原判決有何不當或違法者，皆難謂係具體理
    由，俾與第二審上訴制度旨在請求第二審法院撤銷、變更第
    一審不當或違法之判決，以實現個案救濟之立法目的相契合
    ，並節制濫行上訴（最高法院97年度台上字第892號裁判意
    旨參照）。
二、本件上訴人即被告范濟彬不服原審判決，提起上訴，上訴狀
    理由略以：原判決判太重，有違比例原則云云。經查：被告
    范濟彬為告訴人范嘉芳之子，二人具有家庭暴力防治法第3
    條第3款之家庭成員關係，原法院已於98年5月13日以98年度
    家護字第484號核發民事通常保護令予告訴人范嘉芳，被告
    明知上情，猶於該保護令有效期間違反保護令之內容侵入告
    訴住處並騷擾之，而觸犯家庭暴力防治法第61條第2款、第4
    款之違反法院所為禁止騷擾、遠離住居所之民事保護令罪及
    刑法第306條之侵入住居二罪，為想像競合犯，應論以一違
    反保護令罪，並說明被告係累犯，有刑法第47條第1項之適
    用，及審酌被告為被害人之子，竟未經許可，侵入被害人住
    所及對之實施家庭暴力、騷擾等行為，且被告前已有違反保
    護令而經法院判刑執行完畢之紀錄，其仍不知悔改，再犯本
    案，視法律為無物，惟念其坦承犯行，犯後態度尚稱良好等
    一切情狀，量處被告有期徒刑10月之刑，均已詳敘其所憑證
    據、認定理由及量刑依據。從形式上觀察，原判決並無認定
    事實錯誤、量刑瑕疵或違背法令之情形。再查：關於刑之量
    定，係實體法上賦予法院得為自由裁量之事項，倘其量刑已
    以行為人之行為罪責為基礎，並斟酌刑法第57條各款所列情
    狀，在法定刑度內，酌量科刑，如無偏執一端，致明顯失出
    失入情形，上級審法院即不得單就量刑部分遽指為不當或違
    法。而原審就其刑之裁量，已就全案情節依刑法第57條各款
    詳為審酌，尚無明顯失出失入情事。上訴意旨雖請求從輕量
    刑，惟未具體指摘原判決有何違法或不當，構成應予撤銷之
    理由，亦未表明原判決之量刑有何輕重失衡、濫用裁量權或
    不適用法則之情形，構成應予撤銷之具體理由，已難謂提出
    合於刑事訴訟法第361條第1項規定之具體理由。其上訴顯屬
    違背法律上之程式，爰不經言詞辯論，逕予駁回。
據上論斷，應依刑事訴訟法第367條前段、372條，判決如主文。
中    華    民    國    98    年    12    月    8    日
                  刑事第四庭審判長法  官  陳筱珮
                                  法  官  邱滋杉
                                  法  官  孫惠琳
以上正本證明與原本無異。
不得上訴。
                                  書記官  劉有志
中    華    民    國    98    年    12    月    8     日

司法院資訊處製作；財團法人民間司法改革基金會備份。
